---
title: "Figuras para las diapositivas de MLM"
output: html_notebook
author: Mauro Bringas
---

Ejemplo 1: Tiempo de viaje de onda sonora en rieles.

```{r}
library(nlme)

rails_data <- nlme::Rail
zeros <- rep(0,18)
par(bty = 'n',bg=NA) 
m1<-mean(rails_data$travel)
s1<-sd(rails_data$travel)
xgauss <- c(0:140)
ygauss <- 100*dnorm(xgauss,m1,s1)

plot(rails_data$travel,zeros,pch=16,cex=0.9,xlim=c(0,140),ylim=c(-.1,2), yaxt='n',ylab="",xlab="tiempo (ms)")
lines(xgauss,ygauss)

dev.copy(png,'rails.png')
dev.off()
```

Distinguiendo los rieles podemos notar la variabilidad dentro de un mismo riel y entre distintos rieles
```{r}
par(bty = 'n',bg=NA)
colores=c("red","blue","green","purple","orange","magenta")
plot(rails_data$travel,zeros,col=colores[rails_data$Rail],pch=16,cex=0.9,xlim=c(0,140),ylim=c(-0.1,2), yaxt='n',ylab="",xlab="tiempo (ms)")
lines(xgauss,ygauss)

colores=c("green","red","orange","magenta","blue","purple")

for (i in 1:6){
  m <- mean(rails_data[rails_data$Rail == i, "travel"])
  sd <- sd(rails_data[rails_data$Rail == i, "travel"])
  min <- min(rails_data[rails_data$Rail == i, "travel"])-30
  max <- max(rails_data[rails_data$Rail == i, "travel"])+30
  xgaus <- min:max
  ygaus <- dnorm(xgaus,m,sd)/max(dnorm(xgaus,m,sd))
  lines(xgaus,ygaus,col=colores[i])
}
dev.copy(png,'railsPorRiel.png')
dev.off()
```
Ejemplo 2: Variaci칩n de peso en ratas
Se estudia el cambio de peso de distintas ratas que son sometidas a una determinada dieta controlada. Podemos observar un scatterplot de los pesos de todas las ratas en funci칩n del tiempo de dieta.
```{r}
dataset_pesos <- nlme::BodyWeight
dataset_pesos <- dataset_pesos[dataset_pesos$Diet==1,c("Time","weight","Rat")]

par(bty = 'n',bg=NA)

plot(dataset_pesos$Time,dataset_pesos$weight,pch=16,cex=0.9,ylab="peso (g)",xlab="tiempo (dias)")
lm <- line(dataset_pesos$Time,dataset_pesos$weight)
lines(dataset_pesos$Time,lm$fitted.values)
dev.copy(png,'dieta.png')
dev.off()
```
Si distinguimos por cada rata con un color distinto
```{r}

par(bty = 'n',bg=NA)
colores=c("red","blue","green","purple","orange","magenta","darkgreen","lightblue")

plot(dataset_pesos$Time,dataset_pesos$weight,col=colores[dataset_pesos$Rat],pch=16,cex=0.9,ylab="peso (g)",xlab="tiempo (dias)")
lm <- line(dataset_pesos$Time,dataset_pesos$weight)
lines(dataset_pesos$Time,lm$fitted.values)

colores=c("purple","red","blue","green","magenta","darkgreen","lightblue","orange")

for (i in 1:8){
  subset <- dataset_pesos[dataset_pesos$Rat == i, c("Time","weight")]
  #lines(subset$Time,rep(mean(subset$weight),length(subset$Time)),lty = "dashed",col=colores[i])
  modelo <- line(subset$Time,subset$weight)
  lines(subset$Time,modelo$fitted.values,col=colores[i])
}

dev.copy(png,'dieta_por_sujetos.png')
dev.off()

```
y podemos mirar la varianza entre las medias de los distintos individuos
```{r}
par(bty = 'n',bg=NA)
colores=c("red","blue","green","purple","orange","magenta","darkgreen","lightblue")

plot(dataset_pesos$Time,dataset_pesos$weight,col=colores[dataset_pesos$Rat],pch=16,cex=0.9,xaxt='n',ylab="peso (g)",xlab="",xlim=c(52.8,60),ylim=c(220,300))

colores=c("purple","red","blue","green","magenta","darkgreen","lightblue","orange")

for (i in 1:8){
  subset <- dataset_pesos[dataset_pesos$Rat == i, c("Time","weight")]
  lines(subset$Time,rep(mean(subset$weight),length(subset$Time)),lty = "dashed",col=colores[i])
}

m <- mean(dataset_pesos$weight)
sd <- sd(dataset_pesos$weight)
min <- min(dataset_pesos$weight)-30
max <- max(dataset_pesos$weight)+30
ygaus <- min:max
xgaus <- dnorm(ygaus,m,sd)/max(dnorm(ygaus,m,sd))*2+53
lines(xgaus,ygaus)

dev.copy(png,'dieta_medias_variabilidad individuos.png')
dev.off()

```

Ejemplo 3: M치quinas
Se testea la productividad de varios trabajadores en tres maquinas, donde cada medicion es tomada por triplicado.

```{r}
maquinas <- nlme::Machines
maquinas$machnum <- as.numeric(factor(maquinas$Machine))
par(bty = 'n',bg=NA)
colores=c("red","blue","green","purple","orange","magenta","darkgreen","lightblue")
plot(x=maquinas$machnum,y=maquinas$score,col=colores[maquinas$Worker],xaxt='n',ylab="productividad ",xlab="m치quina",xlim=c(0.9,3.1))
ticks = c(1,2,3)
labels = c("A","B","C")
axis(side = 1, at = ticks,labels=labels)


dev.copy(png,'maquinas.png')
dev.off()
```
